# 收购少数股东权益的账务处理

提问人：zhangyin28 时间：2019-07-22 09:00:58
请教陈版主，请百忙之中给予指导。 2018 年 6 月份，A 公司收购B 公司持有的 C公司 49% 的股权，从而达到100% 股权。收购日 C 公司总资产3,835.43 万元，净资产-1,663.04 万元，负债 5,498.47 万元，累计未分配利润-4,663 万元。 2018 年 1-6 月份净利润-56万元，7-12月净利润-231万元。
A 公司以 0 元收购该项股权，形成同一控制下企业合并。A 公司会计处理上只是改变了长期股权投资的持股比例，账面价值仍为 1,530 万元。在合并报表层面上，少数股东权益增加 814.89 万元（净资产-1,663 万元*49%），资本公积减少 814.89 万元。
那做为 A 公司和 C 公司需要怎样核算，我公司对 A公司是少数股东，拥有 10%的股份，那这种合并对我们公司有何影响。

回答人：chenyiwei
A 公司：因为追加投资成本为零，故此次收购 49% 股权后的长期股权投资成本仍为 1530 万元。A 的合并报表层面如你所述，按权益性交易处理。
C 公司：只需调整实收资本中的股东明细。
你公司如果对 A 无重大影响的，则此次收购不影响你公司对A 股权投资的成本和账面价值；如果对 A有重大影响的，则在权益法核算时，鉴于 A的归母净资产因此次收购少数股权而减少，故按比例确认在减少的净资产中应分担的份额：借：资本公积——其他资本公积，贷：长期股权投资——其他权益变动。

提问人：大呆呆 时间：2019-07-23 08:36:17
陈版，如题所示，合并报表层面将少数股东权益（负数）转入资本公积，按照权益交易，没有问题。但是这样处理后，合并报表未分配利润还是体现 A公司收购前 51%份额，我觉得既然全部收购股权，应体现 100%？请指正

回答人：chenyiwei
合并报表的未分配利润是历年合并报表层面归母净利润的滚存结果，所以股权比例变动之后，对以前年度的累积滚存归母净利润数字没有影响。